【裁判字號】    97,上訴,2567
【裁判日期】    971112
【裁判案由】    違反毒品危害防制條例
【裁判全文】
臺灣高等法院臺中分院刑事判決        97年度上訴字第2567號
上  訴  人
即  被  告  乙○○
                      樓之2
                      19另.
上列上訴人因違反毒品危害防制條例案件，不服臺灣臺中地方法
院97年度訴字第3307號中華民國97年9月5日第一審判決（起訴案
號：臺灣臺中地方法院檢察署97年度毒偵字第3602號），提起上
訴，本院判決如下：
    主  文
上訴駁回。
    事  實及理  由
一、本案經本院審理結果，認第一審判決認事用法及量刑均無不
    當，應予維持，並引第一審判決書記載之事實、證據及理由
    。（如附件）
二、被告上訴意旨略以：伊施用第一級毒品乃是初犯，原審量處
    有期徒刑1年3月過重，請求減輕云云。
三、本院查：被告乙○○前於88年6月間及同年8月間，因施用毒
    品案件，分別經原審法院裁定送觀察、勒戒後，均認無繼續
    施用毒品之傾向，分由臺灣臺中地方法院檢察署檢察官於88
    年7月1日、88年8月24日，以88年度偵字第14386號、88年度
    毒偵字第319號不起訴處分確定。於88年12月間，復因施用
    毒品案件，經原審法院裁定令入戒治處所施以強制戒治，並
    經臺灣臺中地方法院檢察署檢察官提起公訴，經同院於89年
    4月24日89年度易字第865號判處有期徒刑6月確定，強制戒
    治部分於90年9月5日強制戒治期滿執行完畢。於前開強制戒
    治執行完畢釋放後5年內，復於93年間，因施用毒品案件，
    經原審法院以94年度中簡字第2991號判處有期徒刑6月確定
    ，嗣經裁定減刑為有期徒刑3月確定，於96年9月18日執行完
    畢。被告於5年內，猶無悔改之意再為本件犯行，本院認施
    用毒品，除戕害自身之健康、生命外，並已衍生危害家庭之
    不良後果，且損及社會、國家之整體利益，被告既曾施用毒
    品，經法院判處有期徒刑，並已執行完畢，尚不能深切體悟
    ，自愛自重，猶不顧施用毒品對其個人、家庭及社會、國家
    所造成之危害及負累，而再犯之，難認其罪責係屬輕微，自
    應受相當之刑罰制裁，始符社會正義，參酌施用第1級毒品
    海洛因之法定刑為6月以上5年以下有期徒刑之罪。原審審酌
    被告施用毒品，經觀察勒戒、強制戒治，及論罪科刑並執行
    後，仍不知戒惕，再犯本案，無視於毒品對於自身健康之戕
    害及國家對於杜絕毒品犯罪之禁令，本件以一行為施用海洛
    因、甲基安非他命兩種毒品之行為態樣，惡性較重，然犯後
    坦承犯行，態度良好等一切情狀，量處有期徒刑1年3月，量
    刑尚稱妥適，被告有多次施用毒品前科，其以前所犯施用毒
    品罪均係施用第一級以外之毒品，本件係第一次施用第一級
    毒品而提起上訴，顯無理由，應予駁回。
四、據上論斷，應依刑事訴訟法第373條、第368條，判決如主文
    。
本案經檢察官甲○○到庭執行職務。
中    華    民    國    97    年    11    月    12    日
            刑事第四庭    審判長法  官  洪   耀   宗
                                法  官  蔡 王 金  全
                                法  官  劉   登   俊
上列正本證明與原本無異。
如不服本判決，應於收受送達後十日內向本院提出上訴書狀，其
未敘述上訴之理由者並得於提出上訴後十日內向本院補提理由書
(均須按他造當事人之人數附繕本)。
                                書記官  粘   銘   環
中    華    民    國    97    年    11    月    12    日
附件
臺灣臺中地方法院刑事判決              97年度訴字第3307號
公  訴  人  臺灣臺中地方法院檢察署檢察官
被      告  乙○○  女  27歲（民國○○年○月○○日生）
                    身分證統一編號：Ｚ000000000號
                    住臺中市○○區○○路2段39號14樓之2
                    居臺中市北屯區○○○路○段105號10樓之
                      19
                    （另案羈押在臺灣臺中看守所）
上列被告因違反毒品危害防制條例案件，經檢察官提起公訴（97
年度毒偵字第3602號），經本院合議庭裁定改依簡式審判程序審
理，判決如下：
    主    文
乙○○施用第一級毒品，累犯，處有期徒刑壹年參月。
    犯罪事實及理由
一、犯罪事實：乙○○前於民國88年6月間及同年8月間，因施用
    毒品案件，分別經本院裁定送觀察、勒戒後，均認無繼續施
    用毒品之傾向，分由臺灣臺中地方法院檢察署檢察官於88年
    7月1日、88年8月24日，以88年度偵字第14386號、88年度毒
    偵字第319號不起訴處分確定。於88年12月間，復因施用毒
    品案件，經本院裁定令入戒治處所施以強制戒治，並經臺灣
    臺中地方法院檢察署檢察官提起公訴，經本院於89年4月24
    日89年度易字第865號判處有期徒刑6月確定，強制戒治部分
    於90年9月5日強制戒治期滿執行完畢。於前開強制戒治執行
    完畢釋放後5年內，復於93年間，因施用毒品案件，經本院
    以94年度中簡字第2991號判處有期徒刑6月確定，嗣經裁定
    減刑為有期徒刑3月確定，於96年9月18日執行完畢。詎仍不
    思悛悔，復基於施用第一、二級毒品之犯意，於97年6月1日
    某時，在其位在臺中市北屯區○○○路○段105號10樓之19租
    屋處，以將第一級毒品海洛因與第二級毒品甲基安非他命混
    合置於吸食器內燒烤後吸食煙霧之方式，施用第一級毒品海
    洛因及第二級毒品甲基安非他命1次。嗣於97年6月4日17時
    20分許，在前開租屋處為警查獲，經警採集其尿液送驗，結
    果呈嗎啡及甲基安非他命陽性反應，而查悉上情。
二、證據名稱：
(一)、被告乙○○於本院審理時之自白。
(二)、中山醫學大學附設醫院檢驗科藥物檢測中心尿液檢驗報告、
    臺中市警察局第一分局委託鑑驗尿液代號與真實姓名對照表
    各乙份。
(三)、臺灣臺中地方法院檢察署刑案資料查註紀錄表、臺灣高等法
    院被告前案紀錄表（被告前案及素行之認定）。
三、核被告乙○○所為，係犯毒品危害防制條例第10條第1項之
    施用第一級毒品罪及同條第2項之施用第二級毒品罪。被告
    因施用海洛因、甲基安非他命前之持有海洛因、甲基安非他
    命之低度行為，各為其施用之高度行為所吸收，均不另論罪
    。又被告以一行為同時施用第一、二級毒品，為想像競合犯
    ，應從一重之施用第一級毒品罪處斷。起訴書認被告前開施
    用第一、二級毒品所為，應予分論併罰，尚有誤會，併此敘
    明。被告前於93年間，因施用毒品案件，經本院以94年度中
    簡字第2991號判處有期徒刑6月確定，嗣經裁定減刑為有期
    徒刑3月確定，於96年9月18日執行完畢等情，有臺灣臺中地
    方法院檢察署刑案資料查註紀錄表、臺灣高等法院被告前案
    紀錄表各乙份在卷可參，其受有期徒刑之執行完畢後，5年
    內再犯本案有期徒刑以上之罪，為累犯，應依刑法第47條第
    1項之規定加重其刑。爰審酌被告施用毒品，經觀察勒戒、
    強制戒治，及論罪科刑並執行後，仍不知戒惕，再犯本案，
    無視於毒品對於自身健康之戕害及國家對於杜絕毒品犯罪之
    禁令，本件以一行為施用海洛因、甲基安非他命之行為態樣
    ，惡性較重，然犯後坦承犯行，態度良好等一切情狀，量處
    如主文所示之刑，以資懲儆。
據上論斷，應依刑事訴訟法第273條之1第1項、第299條第1項前
段、第310條之2，毒品危害防制條例第10條第1項、第2項，刑法
第11條前段、第47條第1項、第55條，判決如主文。
中    華    民    國    97    年    9     月    5     日
                        臺灣臺中地方法院刑事第五庭
                            法  官  劉麗瑛
上正本證明與原本無異。
如不服本判決，應於收受送達後10日內向本院提出上訴書狀（應
敘述具體理由並附繕本）。
上訴書狀如未敘述理由，應於上訴期間屆滿後20日內補提理由書
於本院。
                            書記官  王玟
中    華    民    國    97    年    9     月    5     日
附錄論罪科刑法條
毒品危害防制條例第10條
施用第一級毒品者，處 6 月以上 5 年以下有期徒刑。
施用第二級毒品者，處 3 年以下有期徒刑。


司法院資訊處製作；財團法人民間司法改革基金會備份。
